【裁判字號】    99,抗,100
【裁判日期】    990420
【裁判案由】    撤銷緩刑
【裁判全文】
臺灣高等法院臺南分院刑事裁定           99年度抗字第100號
抗  告  人
即受 刑 人  甲○○
上列抗告人因聲請撤銷緩刑案件，不服臺灣嘉義地方法院中華民
國99年1月29日裁定（99年度撤緩字第13號） ，提起抗告，本院
裁定如下：
    主  文
抗告駁回。
    理  由
一、本件抗告意旨略以：抗告人即受刑人甲○○自原緩刑宣告確
    定至今，業已給付被害人旭眾公司新臺幣（下同）104萬元
    ，已逾原判決所定金額200萬元之百分之五十，以97年下半
    年金融風暴以來全球經濟不景氣之狀況，抗告人實以盡其全
    部之資力賠償被害人，此次抗告人4期未付，乃因經濟狀況
    惡化所致，抗告人仍在積極籌措財源以償還被害人，原審裁
    定僅論究抗告人一時停止支付之困境，而不就抗告人是否仍
    有履行負擔之可能，或尚有其他財產但有隱匿或處分其財產
    之事由，或有其他故意不履行、無正當事由拒絕履行或有逃
    匿之虞等情，進一步加以調查，亦未詳予說明其認定抗告人
    有執行刑罰之必要之理由，僅以受刑人一時清償困難或停止
    支付之唯一事由，遽認抗告人以具有撤銷緩刑之原因，爰不
    服原法院撤銷緩刑之裁定，依法提出抗告云云。
二、按緩刑宣告，得斟酌情形，命犯罪行為人向被害人支付相當
    數額之財產或非財產上之損害賠償，刑法第74條第2項第3款
    定有明文。次按受緩刑之宣告而違反刑法第74條第2項第1款
    至第8款所定負擔情節重大 ，足認原宣告之緩刑難收其預期
    效果，而有執行刑罰之必要者，得撤銷其宣告，刑法第75條
    之1第1項第4款亦有明文。 本條採用裁量撤銷主義，賦予法
    院撤銷與否之權限 ，特於第1項規定實質要件為「足認原宣
    告之緩刑難收其預期效果，而有執行刑罰之必要」，供作審
    認之標準。亦即於上揭「得」撤銷緩刑之情形，法官應依職
    權本於合目的性之裁量，妥適審酌受刑人是否有履行負擔之
    可能，若可能，是否有隱匿或處分其財產，故意不履行，無
    正當事由拒絕履行或顯有逃匿之虞等情，是否使宣告之緩刑
    已難收其預期之效果，而確有執行刑罰之必要。
三、經查：
（一）抗告人即受刑人甲○○前因違反電信法等案件，經臺灣臺
      北地方法院於97年1月31日，以96年度訴字第1042號宣示
      判決判處應執行有期徒刑1年6月，併科罰金100萬元，罰
      金如易服勞役，以3,000元折算1日，緩刑5年，並應於101
      年5月15日前，向旭眾公司代表人張光中支付200萬元，給
      付方式：97年2月2日前及97年3月20日前各給付20萬元、
      30萬元，其餘150萬元，以1個月為1期，分50期，自97年4
      月15日起，每月給付3萬元，判決於97年3月10日確定，此
      有宣示判決筆錄、臺灣高等法院被告前案紀錄表各乙份存
      卷足按。另受刑人亦曾於97年11月、12月及98年1月份，
      未履行上開每月給付3萬元之條件，經聲請人聲請撤銷緩
      刑，惟經受刑人補足上開款項後，旭眾公司亦表示不願撤
      銷緩刑後，經臺灣嘉義地方法院以98年度撤緩字第8號駁
      回聲請確定在案乙節，亦有臺灣嘉義地方法院98年度撤緩
      字第8號案卷影本在卷可參。而今受刑人本應於98年10月
      15日起每月15日給付旭眾公司之款項，迄今均未能給付旭
      眾公司，且無法聯絡受刑人等情，有旭眾公司撤銷緩刑宣
      告聲請狀、臺灣嘉義地方法院聯繫張光中之辦理刑事案件
      電話紀錄查詢表及旭眾公司提供之存摺內頁影本等在卷堪
      據，是受刑人於98年10月15日起迄今即未依照上開判決所
      附之條件履行，自屬明確。參以上開判決判處受刑人緩刑
      之主要原因係因受刑人與旭眾公司達成和解，受刑人願向
      被害人於101年5月15日前，向旭眾公司代表人張光中支付
      200萬元，給付方式除已於97年2月2日前及97年3月20日前
      所各給付20萬元、30萬元外，其餘150萬元，以1個月為1
      期，分50期，自97年4月15日起，每月給付3萬為條件，旭
      眾公司因此宥恕受刑人，且受刑人前因未給付97年11月、
      12月及98年1月份之款項，而遭聲請人聲請撤銷緩刑，有
      此前車之鑑，此次竟仍自98年10月15日起迄今未為履行上
      開條件，故上開緩刑宣告之基礎即上開緩刑條件，現今已
      無可履行，此項事實自屬違反上開確定判決所定負擔情節
      重大，足認原宣告之緩刑難收其預期效果，而有執行刑罰
      之必要，是聲請人之聲請，與刑法第75條之1第1項第4款
      規定相符，洵屬有據，應撤銷受刑人緩刑之宣告。
（二）抗告人即受刑人雖以其業已給付旭眾公司代表人張光中10
      4萬元，現因全球經濟不景氣導致抗告人一時清償困難等
      情置辯，惟抗告人前於97年11月、12月及98年1月份曾有
      給付遲延之不良紀錄，本次更自98年10月份起，長達半年
      均未按期支付，依上開確定判決所定負擔之內容，如抗告
      人1次未履行，應視為全部到期，然抗告人不僅迄今仍未
      支付全部剩餘款項，甚至尚未補足自98年10月份起之積欠
      款項，其違反上開確定判決所定負擔情節重大，足認原宣
      告之緩刑已難收其預期效果，而有執行刑罰之必要，至為
      灼然。又按期支付上開確定判決所定之200萬元，本係抗
      告人應履行之緩刑條件，抗告人業已給付104萬元及全球
      經濟不景氣等情，縱認屬實，亦非抗告人所得逕自拒絕履
      行上開緩刑條件之正當事由，自不足為有利於抗告人處置
      之依據。抗告人之所辯，要無可採。
四、綜上所述，原審法院依檢察官之聲請而撤銷抗告人緩刑之宣
    告，於法自屬有據，本院經核其認事用法，於法尚無不合。
    抗告人以上開各情為由，指摘原裁定不當，為無理由，應予
    駁回。
五、據上論結，應依刑事訴訟法第412條，裁定如主文。
中    華    民    國    99    年    4     月    20    日
                  刑事第三庭    審判長法  官    陳義仲
                                      法  官    宋明中
                                      法  官    蔡勝雄
以上正本證明與原本無異。
不得再抗告。
                                      書記官    汪姿秀
中    華    民    國    99    年    4     月    20    日

司法院資訊處製作；財團法人民間司法改革基金會備份。
